【裁判字號】    92,交抗,856
【裁判日期】    921029
【裁判案由】    違反道路交通管理處罰條例
【裁判全文】
臺灣高等法院交通事件裁定                        九十二年度交抗字第八五六號
    抗  告  人
    即受處分人  甲○○
右抗告人因違反道路交通管理處罰條例案件，不服臺灣士林地方法院，中華民國九十
二年六月二十六日所為裁定（九十二年度交聲字第六一０至六一六號），提起抗告，
本院裁定如左：
    主  文
抗告駁回。
    理  由
一、按道路交通管理處罰條例第八十七條第一項規定：受處分人不服第八條主管機關
    所為之處罰，得於按到裁決之翌日起二十日內，向管轄地方法院聲明異議。次按
    道路交通案件處理辦法第十二條規定交通案件聲明異議之在途期間扣除，依下列
    規定辦理：一、居住於台灣地區者：二、當事人非居住於處罰機關所在之鄉、鎮
    、市（包括縣轄市、省轄市及院轄市），但居住於受理聲明異議案件法院之管轄
    區域者，依本標準第二條第一款中之「地方法院在途期間」欄所載日數，扣除在
    途期間，法院訴訟當事人在途期間標準第三條亦有明文。
二、抗告意旨謂：聲明異議狀係九十二年六月六日上午十時前往郵局以快捷郵件寄出
    ，未能於期限內到達法院，實非抗告人所能掌控。雖交通裁決書由抗告人所居住
    的社區管理員簽收，因當日抗告人不在，致無法親自簽收，復因所隔時間過久，
    不復記憶收受日期。又因當時母親生病需要照顧，所以才會造成拖延提出異議，
    對於抗告期間問題請求從寬認定，另為適法處分。
三、原審以本件裁決書係於民國九十二年五月十五日送達異議人住所，由其住處淡水
    人社區管委會守衛代收，有掛號郵件收件回執影本附卷可參，異議人遲至同年六
    月九日始向交通部公路總局台中區監理站所提出出聲明異議，有該聲明異議狀上
    之該所總收文章可按，而異議人居住於原審所轄之台北縣淡水鎮，揆諸前揭規定
    ，縱依法扣除在途期間二日，亦已逾二十日期間，其異議自不適法，應予駁回。
    經核原裁定並無不合。抗告意旨所稱郵寄是在六月六日，到達監理所的時間非伊
    所能控制云云，然以異議期間是否合法，是以到達原處分機關有無逾期為要，非
    以異議人向郵局投遞日期為準，本件聲明異議狀既是六月九日始送達原處分機關
    ，顯係逾期。另抗告意旨所稱由管理員代收，並無親簽收，適逢家庭事故云云，
    均屬抗告人個人因素，亦非屬回復原狀之事由，所辯均無足採，抗告應予駁回。
四、據上論結，應依道路交通管理處罰條例第八十九條、道路交通案件處理辦法第二
    十六條，刑事訴訟法第四百十二條，裁定如主文。
中      華      民      國    九十二    年      十      月    二十九    日
                              臺灣高等法院交通法庭
                                  審判長法  官  許  增  男
                                        法  官  陳  孟  瑩
                                        法  官  周  煙  平
右正本證明與原本無異。
不得再抗告。
                                        書記官  蕭  麗  珍
中      華      民      國    九十二    年     十一     月      五      日


司法院資訊處製作；財團法人民間司法改革基金會備份。
